【裁判字號】    99,易,890
【裁判日期】    990414
【裁判案由】    竊盜
【裁判全文】
臺灣臺北地方法院刑事判決               99年度易字第890號
公  訴  人  臺灣臺北地方法院檢察署檢察官
被      告  乙○○
上列被告因竊盜案件，經檢察官提起公訴（99年度偵字第6961號
），被告於本院準備程序進行中就被訴事實為有罪之陳述，經本
院告知簡式審判程序意旨，並聽取公訴人及被告之意見後，本院
裁定改依簡式審判程序審理，並判決如下：
    主  文
乙○○竊盜，累犯，處有期徒刑肆月，如易科罰金以新台幣壹仟
元折算壹日。
    事  實
一、乙○○前因竊盜案件，經本院先後以九十七年度簡字第七七
    五號、第一五五五號各判處有期刑四月確定，並定應執行刑
    為有期徒刑六月；之後又因竊盜案件，再經台灣板橋地方法
    院以九十七年度簡字第六四三六號判處有期徒刑三月確定，
    並與前述罪刑接續執行，於民國九十八年九月十五日執行完
    畢。詎仍不知悔改，因酒癮發作但無錢購買，竟基於意圖為
    自己不法所有之犯意，於九十九年三月十二日晚間十一時十
    五分許，在臺北縣新店市○○路○段二八九號統一便利超商
    內，趁店員甲○○忙於招呼其他客人疏於注意之際，徒手竊
    取店內擺放之玉山特級高粱酒一瓶（價值新台幣一百五十元
    ），並放置於口袋內，得手後離去之際，為路人發現通知甲
    ○○報警逮獲，並當場扣得乙○○所竊得之高粱酒一瓶。
二、案經台北縣政府警察局新店分局報告台灣台北地方法院檢察
    署檢察官偵查起訴。
    理  由
一、本案被告乙○○所犯之罪，並非法定刑為死刑、無期徒刑或
    最輕本刑三年以上有期徒刑之罪，亦非高等法院管轄第一審
    之案件，被告於本院準備程序中就被訴事實已為有罪之陳述
    ，本院乃裁定進行簡式審判程序。又簡式審判程序之證據調
    查，依刑事訴訟法第二百七十三條之二規定，不受同法第一
    百五十九條第一項審判外陳述排除之限制，再被告對於卷內
    之各項證據，亦不爭執證據能力，故卷內所列之各項證據，
    自得作為證據，先予敘明。
二、前述犯罪事實，迭據被告於警、偵訊及本院審理時坦承不諱
    ，核與證人甲○○於警詢時證述之情節相符，此外，復有扣
    押物品目錄表、贓物認領保管單各一紙、贓物及現場照片三
    張、監視器翻拍照片六張在卷可稽，足見被告前開自白確與
    事實相符，應堪採信。綜上所述，本件事證明確，被告犯行
    堪以認定。
三、核被告所為，係犯刑法第三百二十條第一項之普通竊盜既遂
    罪。被告有如事實欄所載之犯罪科刑執行情形，有臺灣高等
    法院被告前案紀錄表一份在卷可查，其於有期徒刑執行完畢
    後五年內，再故意觸犯本案有期徒刑以上之罪，為累犯，應
    依刑法第四十七條第一項規定加重其刑。爰審酌被告已有竊
    盜前案，卻仍不知悔改再犯本件竊盜案件，足見其惡性匪淺
    ，惟考量被告行竊手段尚未具有破壞性，及被告犯罪所得財
    物價值不高，兼衡被告犯罪動機，以及被告犯罪後自始坦承
    犯行，表示悔意，態度尚佳等一切情狀，量處如主文所示之
    刑，並諭知易科罰金之折算標準。
據上論斷，應依刑事訴訟法第二百八十四條之一、第二百七十三
條之一第一項、第二百九十九條第一項前段，刑法第三百二十條
第一項、第四十七條第一項、第四十一條第一項前段，刑法施行
法第一條之一，判決如主文。
本案經檢察官郭昭吟到庭執行職務。
中    華    民    國    99    年    4    月    14     日
                  刑事第十八庭    法  官  游士珺
上正本證明與原本無異。
如不服本判決應於收受送達後10日內向本院提出上訴書狀，並應
敘述具體理由；其未敘述上訴理由者，應於上訴期間屆滿後20日
內向本院補提理由書（均須按他造當事人之人數附繕本）「切勿
逕送上級法院」。告訴人或被害人如對於本判決不服者，應具備
理由請求檢察官上訴，其上訴期間之計算係以檢察官收受判決正
本之日期為準。
                                  書記官  許婉如
中    華    民    國    99    年    4     月    14    日
附錄本案論罪科刑法條全文
中華民國刑法第320條
意圖為自己或第三人不法之所有，而竊取他人之動產者，為竊盜
罪，處5年以下有期徒刑、拘役或5百元以下罰金。
意圖為自己或第三人不法之利益，而竊佔他人之不動產者，依前
項之規定處斷。
前二項之未遂犯罰之。

司法院資訊處製作；財團法人民間司法改革基金會備份。
